臺灣桃園地方法院刑事判決　　　　　　　 94年度訴字第459號
公　訴　人　臺灣桃園地方法院檢察署檢察官
被　　　告　甲○○　男　34歲.
上列被告因違反毒品危害防制條例案件，經檢察官提起公訴（94
年度毒偵字第351 號），本院判決如下：
    主  文
甲○○施用第壹級毒品，處有期徒刑拾月。
    事  實
一、甲○○前因施用毒品案件，先經觀察、勒戒後，認有繼續施
  　用毒品之傾向，再經強制戒治期滿，並於民國91年11月3 日
    執行完畢且於翌 (4)日釋放，由臺灣桃園地方法院檢察署檢
    察官於91年11月11日，以91年度戒偵字第618 號為不起訴處
    分確定，嗣又因施用毒品案件，再送強制戒治，於93年1 月
    9 日因法律修正而免續執行出所。詎其仍不知戒絕，復於強
    制戒治執行完畢後5 年內之93年3 月24日，基於施用第一級
    毒品海洛因之犯意，在桃園縣平鎮市○○街95巷3 號住處內
    ，施用第一級毒品海洛因1 次，嗣甲○○於同日因另案遭通
    緝到案送臺灣桃園監獄執行時，經採尿送驗後，始查知上情
    。
二、案經臺灣桃園監獄函請臺灣桃園地方法院檢察署檢察官偵查
    起訴。
    理  由
一、上開事實，業據被告甲○○坦承不諱，而被告入監時所採集
    之尿液經送請檢驗結果，確呈嗎啡之陽性反應等情，亦有臺
    灣檢驗科技股份有限公司濫用藥物尿液檢驗報告1 紙在卷可
    憑，足徵被告之自白確與事實相符。又被告前因施用毒品案
    件經送強制戒治後，於91年11月3 日執行完畢且於翌 (4)日
    釋放，再因施用毒品案件復送強制戒治，於93年1 月9 日因
    法律修正而免續執行出所，有臺灣高等法院被告全國前案紀
    錄表在卷可考，其於前揭強制戒治執行完畢後5 年內再犯毒
    品危害防制條例第10條之罪，自應由檢察官直接提起公訴而
    進入訴訟程序審理，本件事證已經明確，被告施用第一級毒
    品之犯行堪予認定，應依法論科。
二、核被告所為，係犯毒品危害防制條例第10條第1 項之施用第
    一級毒品罪。其施用第一級毒品海洛因前後非法持有第一級
    毒品海洛因之低度行為，為其施用第一級毒品海洛因之高度
    行為所吸收，不另論罪。爰審酌被告前有施用毒品之前科，
    曾經觀察、勒戒及強制戒治，仍不知戒絕，竟再次施用毒品
    ，抗拒毒品之意志力薄弱，惟念及被告施用毒品所侵害法益
    僅係其個人身體健康，且犯罪後能坦承犯行等一切情狀，量
    處如主文所示之刑。
三、公訴意旨另以：被告甲○○自93年1 月9 日起至同年3 月23
    日止，在桃園縣平鎮市○○街95巷3 號住處內，連續施用第
    一級毒品海洛因，因認被告此部分亦涉犯施用毒品罪嫌。惟
    訊據被告則堅決否認有於上開期間施用海洛因，辯稱：強制
    戒治出所後，其僅於93年3 月24日施用海洛因1 次等語。經
    查，被告甲○○於偵查中雖坦承自93年1 月9 日起即開始施
    用海洛因，但其於臺灣桃園監獄詢問時則供稱僅於93年3 月
    24 日 施用海洛因1 次，此與其於本院審理時供述情節相符
    ，是其於偵查中所述是否屬實，已非無疑，且本件能證明被
    告施用毒品者，僅有93年3 月24日所採尿液之檢驗報告，而
    該報告亦僅能佐證被告自白於93年3 月24日施用海洛因之該
    次犯行，並無何積極證據足資認定被告在檢察官所指之上開
    期間內亦曾多次施用海洛因，是公訴人認被告此部分涉犯施
    用毒品罪即有未合，此外復查無其他積極證據足資證明被告
    確有公訴人所指之此部分犯行，惟公訴意旨認此部分與前揭
    論罪科刑之施用第一級毒品罪間，有連續犯之裁判上一罪關
    係，爰不另為無罪之諭知。
據上論斷，應依刑事訴訟法第299 條第1 項前段，毒品危害防制
條例第10條第1 項，判決如主文。
本案經檢察官崔秉君到庭執行職務。
中　　華　　民　　國　　94　　年　　4 　　月　　29　　日
              刑事第十一庭  審判長法  官　蔡榮澤
                                  法  官  游士珺
                                  法  官  魏于傑
上正本證明與原本無異。
如不服本判決，應於收受判決後10日內，向本院提出上訴狀。
                                  書記官  林怡君
中　　華　　民　　國　　94　　年　　4 　　月　　29　　日
附錄本件論罪科刑依據之法條：
毒品危害防制條例第10條第1項
